

[Alamahul Bayan]

Garut, Jawa Barat, 44185 | +62 812-8418-3061 | <u>bayanalamahul3@gmail.com</u> <u>Portfolio: https://alamahul.github.io</u>

Tentang Saya

Saya Alamahul Bayan, lulusan SMK Santana 2 Garut tahun 2023. Memiliki pengalaman membuat Aplikasi berbasis Web dengan Framework Laravel. Saya memiliki minat berkarir sebagai Web Developer dan sedikit mahir menggunakan Adobe Photoshop

Kemampuan & Kompetensi

- HTML
- CSS
- Javascript

- PHP
- Laravel
- Git Version Control System

Pengalaman Kerja

PT.Kereta Api Indonesia (Bandung, Indonesia)

Magang Tiketing Project Manager (1 Agustus 2022 - 28 Oktober 2022)

Bertanggung jawab atas pembuatan jadwal dan tiket kereta api di Aplikasi Developer KAI.

SMK Santana 2 Garut (Garut, Indonesia)

Web Developer (15 Maret 2023 - 28 Mei 2023)

• Bertanggung jawab penuh atas pembuatan Aplikasi Pendaftaran Peserta Didik.

Pendidikan

SMK Santana 2 Garut (2020-2023)

Jurusan Rekayasa Perangkat Lunak

- Membuat Aplikasi Pendaftaran Peserta Didik
- Memiliki nilai kompentensi jurusan yang baik